臺灣高等法院高雄分院刑事判決　　　　94年度上訴字第1458號
上　訴　人　臺灣高雄地方法院檢察署檢察官
被　　　告　甲○○
上列上訴人因被告違反毒品危害防制條例案件，不服臺灣高雄地
方法院94年度訴字第1095號中華民國94年8月19日第一審判決（
起訴案號：臺灣高雄地方法院檢察署93年度毒偵字第6621號、94
年度毒偵字第1002號；併辦案號：同署94年度毒偵字第3471、33
83號），提起上訴，暨同署移送併辦（同署94年度毒偵字第7214
、7688號）本院判決如下：
    主  文
原判決撤銷。
甲○○連續施用第一級毒品，處有期徒刑壹年陸月；扣案海洛因
毒品貳包（驗後淨重零點零壹公克，空包裝重零點壹捌公克；驗
後淨重零點零陸公克，空包裝重零點貳零公克）及沾附有海洛因
成分之注射針筒壹支，均沒收銷燬之。
    事  實
一、
（一）甲○○前因施用毒品案件，經送觀察、勒戒後，認有繼續
      施用毒品之傾向，復經裁定入戒治處所施以強制戒治，於
      民國92年3 月18日停止戒治出所，所餘期間付保護管束，
      復於92年9 月17日經撤銷停止戒治，再入戒治處所執行所
      餘強制戒治，而於93年3 月16日執行完畢釋放，並由臺灣
      高雄地方法院檢察署檢察官於同年月25日以93年度戒毒偵
      字第197 號不起訴處分確定。
（二）甲○○明知海洛因業經公告列為毒品危害防制條例第2條
      第2 項第1 款之第一級毒品，不得非法持有、施用，竟猶
      不知戒絕悔改，於前開施用毒品強制戒治執行完畢釋放後
      5 年內，復基於施用海洛因之概括犯意，連續自93年11月
      1 日上午某時起至94年8 月26日上午10時許，以約每半個
      月施用一次之頻率，在高雄市前鎮區○○○街402 巷30號
      家中、綽號「富仔」之友人位於高雄某處之家中及高雄縣
      五甲家樂福大賣場旁邊之公園等地，以皮下注射之方式施
      用海洛因多次，嗣為警分別於(一)93年11月1 日19時50分許
      ，在高雄縣鳳山市○○○路64巷119 弄40號前，因騎乘機
      車逆向行駛，為警盤查，並扣得甲○○當場丟棄在地上沾
      附有海洛因成分之注射針筒1 支。(二)因其為施用毒品列管
      人口，於93年12月20日17時35分許，經警通知採尿呈嗎啡
      陽性反應而查獲。(三)因其為施用毒品列管人口，94年2 月
      2 日17時50分許，經警通知採尿呈嗎啡陽性反應而查獲。
      (四)94年4 月22日9 時30分許，在高雄市前鎮區○○○街40
      2 巷30號住處，因警接獲檢舉，經其同意搜索，而當場扣
      得海洛因1 小包（驗後淨重0.01公克，空包裝重0.18公克
      ）。(五)因其為施用毒品列管人口，94年6 月14日上午8 時
      55分許，經警通知採尿呈嗎啡陽性反應而查獲。(六)94年8
      月27日下午3 時5 分許，在高雄市前鎮區○○○街402 巷
      30號前，因形跡可疑，經警查獲，並扣得海洛因1 包（驗
      後淨重0.06公克，空包裝重0.20公克）。
二、案經高雄縣政府警察局鳳山分局及高雄市政府警察局前鎮分
    局分別報請臺灣高雄地方法院檢察署檢察官偵查起訴，及經
    同署向原審及本院併案審理。
    理  由
一、
（一）上揭事實，迭據被告甲○○於警詢、偵查、原審審理時坦
      承不諱，且有第一級毒品海洛因2 包及注射針筒1 支扣案
      可佐。
（二）被告於93年11月1 日、93年12月20日、94年2 月2 日、94
      年4 月22日、94年6 月14日、94年8 月27日為警分別採集
      尿液並經送驗結果，均呈嗎啡陽性反應之事實，分別有高
      雄縣政府衛生局93年11月10日93煙檢字第2626號煙毒尿液
      檢驗成績書、高雄醫學大學附設中和紀念醫院94年1 月3
      日報告編號9401-33 號濫用藥物尿液檢驗報告、長榮大學
      94年1 月11日檢體資料VＺ00000000000 號確認報告、長榮
      大學94年2 月25日檢體資料VＺ00000000000 號確認報告、
      高雄市立凱旋醫院94年5 月2 日濫字藥物尿液檢驗報告、
      長榮大學94年6 月22日檢體資料VＺ00000000000 號確認報
      告，及高雄市立凱旋醫院94年9 月6 日濫字藥物尿液檢驗
      報告各1 份在卷可稽。
（三）被告於93年11月1 日為警查獲時所持有扣案之注射針筒1
      支，經送鑑定結果，內含第一級毒品海洛因成分，且針筒
      亦呈海洛因陽性反應，此分別有法務部調查局93年11月26
      日調科壹字第220018624 號鑑定通知書及高雄醫學大學附
      設中和紀念醫院94年4 月26日報告編號為0000-000之檢驗
      報告各1 紙附卷足稽。又被告於94年4 月22日及同年8 月
      27日為警查扣之白粉各1 包，確係海洛因無訛，重量分別
      為（驗後淨重0.01公克，空包裝重0.18公克）、（驗後淨
      重0.06公克，空包裝重0.20公克），亦有有法務部調查局
      調科壹字第220020414 號；第000000000 號鑑定通知書各
      1 紙在卷可按，核均與被告自白相符，其施用海洛因之犯
      行洵堪認定。
（四）被告前因施用毒品案件，經送觀察、勒戒後，認有繼續施
      用毒品之傾向，復經裁定入戒治處所施以強制戒治，於92
      年3 月18日停止戒治出所，所餘期間付保護管束，復於92
      年9 月17日經撤銷停止戒治，再入戒治處所執行所餘強制
      戒治，而於93年3 月16日執行完畢釋放，並由臺灣高雄地
      方法院檢察署檢察官於同年月25日以93年度戒毒偵字第19
      7 號不起訴處分確定之事實，有前開不起訴處分書及臺灣
      高等法院被告全國前案紀錄表各1 份在卷可稽，其於執行
      強制戒治執行完畢釋放後，5 年內再犯毒品危害防制條例
      第10條第1 項之施用第一級毒品犯行，所為與毒品危害防
      制條例第23條第2 項之規定相符，依法即應予論科。
二、按海洛因，係毒品危害防制條例第2 條第2 項第1 款所稱之
    第一級毒品，被告多次施用海洛因，業如前述。核其所為，
    係犯同條例第10條第1 項之施用第一級毒品罪。被告於94年
    2 月2 日、同年4 月22日、同年6 月14日及同年8 月27日被
    查獲施用海洛因部分（即併案之台灣高雄地方法院檢察署94
    年毒偵字第3471號、第3383號、第7214號、7688號），核與
    上開已起訴部分具有連續犯之裁判上一罪之關係，為起訴效
    力所及，本院自得併予審理。被告持有海洛因進而施用，其
    前後持有之低度行為均應為施用之高度行為所吸收，不另論
    罪。被告先後多次施用海洛因之犯行，時間緊接，犯罪構成
    要件相同，顯係基於概括犯意為之，應依連續犯之規定論以
    一罪，並加重其刑。
三、原審據以論科，固非無見；惟查：(一)被告自94年7 月初某日
    起至同年8 月26日上午10時止施用海洛因之犯行，原審未及
    審酌，容有未洽。檢察官以上開事由，提起上訴，非無理由
    ，應由本院將原判決撤銷改判。審酌被告經觀察、勒戒及強
    制戒治後，未能戒絕毒癮，仍多次施用海洛因，足見積習已
    深，意志不堅，惟念本件犯罪性質自戕身體健康之行為，尚
    未害及他人，被告犯後亦坦承犯行等其他一切情狀，量處有
    期徒刑1 年6 月。至扣案之白粉2 包，確均係第一級毒品海
    洛因（驗後淨重為0.01公克，空包裝重0.18公克）（驗後淨
    重為0. 06 公克，空包裝重0.20公克）；扣案之注射針筒1
    支，其上沾附有海洛因成分，業如前述，客觀上已無法完全
    剝離而應一體視同毒品，均應依毒品危害防制條例第18條第
    1 項前段規定，不問屬於犯人與否，沒收銷燬之；而送驗時
    所耗損之毒品既已滅失，爰不另為沒收銷燬之諭知，附此敘
    明。
四、被告受合法傳喚，無正當理由未到庭，有送達證書在卷可考
    ，爰不待其陳述，逕行判決。
五、據上論結，應依刑事訴訟法第369 條第1 項前段、第364 條
    、第371 條、第299 條第1 項前段，毒品危害防制條例第10
    條第1 項、第18條第1 項前段，刑法第11條、第56條，判決
    如主文。
本案經檢察官陳新慶到庭執行職務。
中　　華　　民　　國　　94　　年　　12　　月　　30　　日
            刑事第五庭  審判長法  官  曾永宗
                              法  官  任森銓
                              法  官  陳明富
以上正本證明與原本無異。
如不服本判決應於收受本判決後10日內向本院提出上訴書狀，其
未敘述上訴理由者，並得於提起上訴後10日內向本院補提理由書
狀（均須按他造當事人之人數附繕本）「切勿逕送上級法院」。
中　　華　　民　　國　　94　　年　　12　　月　　30　　日
                              書記官  魏文常
附錄本案論罪科刑法條全文：
毒品危害防制條例第10條第1 項：
施用第一級毒品者，處6 月以上5 年以下有期徒刑。
